【裁判字號】    97,簡上,178
【裁判日期】    971014
【裁判案由】    傷害
【裁判全文】
臺灣新竹地方法院刑事判決             97年度簡上字第178號
上  訴  人
即  被  告  甲○○
            乙○○
上列上訴人即被告等因傷害案件，不服本院竹北簡易庭97年度竹
北簡字第289號中華民國97年6月17日第一審簡易判決（聲請案號
：臺灣新竹地方法院檢察署96年度偵字第6167號），提起上訴，
本院管轄第二審之合議庭判決如下：
    主    文
上訴駁回。
甲○○、乙○○均緩刑貳年，緩刑期內均付保護管束。
    事    實
一、乙○○、謝德福為叔姪關係，甲○○與謝德福則為表兄弟關
    係（謝德福之父係甲○○之舅），3 人間屬家庭暴力防治法
    第3條第4款之家庭成員。民國96年9月29日晚上7時10分許，
    甲○○因認謝德福將所使用貨車停放在新竹縣竹北市○○路
    ○段229號甲○○住處前，有礙人車出入，乃偕同乙○○至謝
    德福位在東興路1段227號住處前與謝德福協調移動車輛事宜
    ，詎雙方一言不合發生爭執，進而互相拉扯，甲○○、乙○
    ○竟共同基於傷害人之身體之犯意聯絡，由乙○○勒住謝德
    福脖子，甲○○則徒手毆打謝德福，致謝德福受有左手背、
    左耳、左頸部挫傷等傷害。
二、案經謝德福訴由新竹縣政府警察局竹北分局報告臺灣新竹地
    方法院檢察署檢察官偵查聲請簡易判決處刑。
    理    由
壹、程序部分：
    本件公訴人所提出經本院據以認定事實之所有證據方法（包
    含證人之證述與文書證據、物證等證據方法），並無證據證
    明係公務員違背法定程序所取得；又本件公訴人所提出經本
    院據為論斷依據之各項證據方法中，其中告訴人謝德福於警
    詢中所為之陳述，雖係屬審判外之陳述，依刑事訴訟法第15
    9條第1項之規定原無證據能力，惟被告甲○○、乙○○均未
    於言詞辯論終結前聲明異議，依法應視為同意上開證據方法
    作為證據，再本院經審酌上開言詞陳述作成時之情況，並無
    顯然之瑕疵，認為以上開證據方法作為證據應屬適當，依刑
    事訴訟法第159 條之5第1項之規定，應認有證據能力。另公
    訴人所提出經本院據以認定事實之各項公務員職務上所製作
    之文書證據，亦無顯有不可信情況之情形，依刑事訴訟法第
    159條之4第1款之規定，亦應認有證據能力，先予敘明。
貳、實體部分：
一、本院認定犯罪事實所憑證據及認定之理由：
    上開犯罪事實，業據被告甲○○、乙○○於本院準備程序、
    審判程序時坦承不諱，核與告訴人謝德福於警詢、偵訊時之
    指述大致相符（見偵查卷第11至13頁、第24至25頁），此外
    ，復有行政院衛生署新竹醫院傷害診斷證明書乙紙、監視錄
    影翻拍照片4 張、檢察事務官勘驗筆錄乙份、監視錄影光碟
    乙片在卷可參（見偵查卷第16頁、第19至20頁、第27頁、偵
    查卷後附臺灣新竹地方法院檢察署偵查光碟片存放袋內），
    是認被告2 人所為自白應與事實相符，可以採信，從而，本
    案事證已臻明確，被告2 人傷害犯行洵堪認定，自應依法予
    以論罪科刑。
二、核被告甲○○、乙○○所為，均係犯刑法第277條第1項之普
    通傷害罪。被告2 人就前揭犯行，有犯意聯絡及行為分擔，
    為共同正犯。經查，原審以被告2 人罪證明確，適用刑事訴
    訟法第449條第1項前段、第3 項、第454條第2項，刑法第28
    條、第277條第1項、第41條第1項前段，刑法施行法第1條之
    1，逕以簡易判決處刑，就被告2人共同傷害犯行均量處拘役
    25日，如易科罰金，均以新臺幣1,000元折算1日，認事用法
    均無違誤，所量刑度亦稱妥適。被告2 人上訴意旨初始雖否
    認犯罪，並辯稱聲請簡易判決處刑書所載證據不甚明確云云
    ，惟至本院準備程序及審理時均坦認前開犯行，是被告2 人
    所提之上訴尚無理由，應予駁回。
三、末查，被告甲○○、乙○○前均未曾因故意犯罪受有期徒刑
    以上刑之宣告，有臺灣高等法院被告前案紀錄表2 份附卷足
    稽，其等因一時失慮致罹刑章，於本院已坦承犯罪，且與告
    訴人達成和解，堪認頗有悔意，告訴人亦表示同意給予被告
    2 人緩刑機會，此有和解書、本院電話記錄表各乙份為憑（
    見本院97年度簡上字第178 號卷第23頁、第34頁），經此偵
    審程序之教訓後，應能知所警惕，信無再犯之虞，本院因認
    其等所受宣告之刑以暫不執行為適當，爰依刑法第74條第 1
    項第1款規定均併宣告緩刑2年。另被告乙○○與告訴人謝德
    福為叔姪關係，被告甲○○與告訴人則為表兄弟關係（告訴
    人謝德福之父係被告甲○○之舅）等情，已據其等於警詢時
    供明在卷（見偵查卷第6至7頁、第9至10頁、第12頁），3人
    間屬家庭暴力防治法第3條第4款之家庭成員，被告甲○○、
    乙○○所為上開行為而成立刑法規定之傷害罪，乃家庭成員
    故意實施家庭暴力行為而成立之家庭暴力罪，爰併依家庭暴
    力防治法第38條第1 項之規定，諭知在緩刑期內均付保護管
    束，以促其等戒慎，用啟自新。
據上論斷，應依刑事訴訟法第455條之1第1項、第3 項、第368條
，刑法第74條第1項第1 款，家庭暴力防治法第38條第1項，判決
如主文。
本案經檢察官洪裕翔到庭執行職務。
中    華    民    國    97    年    10    月    14    日
                  刑事第三庭  審判長法  官  賴淑敏
                                    法  官  黃美文
                                    法  官  林惠君
以上正本證明與原本無異。
不得上訴。
中    華    民    國    97    年    10    月    14    日
                                    書記官  蔣淑君
附錄本案論罪科刑法條全文
刑法第277條第1項
傷害人之身體或健康者，處3年以下有期徒刑、拘役或1,000元以
下罰金。


司法院資訊處製作；財團法人民間司法改革基金會備份。
